# 新收入准则下关于无形资产使用权收入的确认

提问人：yozen 时间：2023-03-20 17:52:24
请教下，公司持有商标等无形资产，授权客户（非独家）使用，合同规定授权期一般 2 年或者 3 年。
请问该如何确认收入，是在提供授权文件/授权期开始日一次性确认收入，还是应该在授权期内分摊呢？
新收入准则中具体适用的相关描述是什么呢？

回答人：chenyiwei
参照：新收入准则第三十六条、第三十七条关于授予知识产权许可收入确认和计量的相关规定。
一般理解，因为是非独家许可，因此本公司作为授权方，在授权期间内通常还需持续进行品牌培育和推广等后续支持工作，以不断提升品牌价值，在此情况下，根据第三十六条，属于在一段时间内确认授权许可收入的可能性更大。

提问人：yozen 时间：2023-03-29 17:49:25
谢谢版主回复！如果是独家授权，双方的账务处理要怎样呢？被授权方可以计入到无形资产吗？

回答人：chenyiwei
独家授权，尤其是持续时间较长的独家授权，可能要考虑作为知识产权的处置。